【裁判字號】    92,交抗,319
【裁判日期】    920414
【裁判案由】    違反道路交通管理處罰條例
【裁判全文】
臺灣高等法院刑事裁定                            九十二年度交抗字第三一九號
    抗告人即
    受處分人    甲○○
右抗告人因違反道路交通管理處罰條例案件，不服台灣士林地方法院中華民國九十二
年二月十八日裁定（九十二年度交聲字第一二八號），提起抗告，本院裁定如左：
    主  文
抗告駁回。
    理  由
一、本件抗告意旨略以：潘麗琴之輕型機車未保持安全距離方肇事，且伊將車子停下
    來約十五分鐘至二十分鐘，俟確認對方沒有受傷才駛離現場云云。
二、原處分意旨略以：本件異議人即受處分人甲○○駕駛車號：Ｂ五─四五九號營業
    用小客車於民國九十一年十月十日二十時五十分許沿南京東路四段第三車道由西
    往東方向行駛至肇事處變換車道時，其後車尾與同向第四車道行駛之車號ＱＳＦ
    ─三八六輕型機車前車頭撞及而肇事，經警舉發「肇事致人受傷未即採取救護或
    其他必要措施並未向警察機關報告而駛離」之違規，認其違反道路交通管理處罰
    條例第六十二條第一項規定，並經原處分機關即台北市交通事件裁決所依上開規
    定處罰，於九十一年十二月二十日裁處罰吊扣駕駛執照三個月。
三、按汽車駕駛人，駕駛汽車肇事致人受傷或死亡，應即採取救護或其他必要措施，
    並向警察機關報告，不得駛離，違者吊扣其駕照三個月至六個月，道路交通管理
    處罰條例第六十二條第一項定有明文，次按發生交通事故倘有人受傷，不論是否
    有肇事責任，需先採取救護措施。經查：本件抗告人即受處分人甲○○駕駛車號
    Ｂ五─四五九號營業用小客車，於民國九十一年十月十日二十時五十分許，沿南
    京東路四段第三車道由西往東方向行駛至肇事處變換車道時，其後車尾與其同向
    第四車道行駛之車號ＱＳＦ─三八六輕型機車（駕駛人潘麗琴）前車頭擦撞而肇
    事，因而造成第三人潘麗琴因該事故致舊傷復發，抗告人自認無過失即逕自駛離
    ，未將第三人潘麗琴送醫救護，亦未遵守向警察機關報告，不得駛離之規定，揆
    諸前揭說明，其違規事實自屬明確，復有抗告人於交通事故談話紀錄表中陳稱：
    「發生事故有下車暸解，與對方說是對方錯誤，撞擊我車後，我不追究，便不理
    會對方而駕車離去」等語可資證明；另有台北市政府警察局交通警察大隊交通事
    故分析研判表、台北市政府警察局松山分局交通分隊道路交通事故補充資料表等
    影本在卷可稽。原審因認原處分機關依上開規定，裁處抗告人吊扣駕駛執照三個
    月，核無違誤，乃裁定駁回抗告人在原審之異議，經核原裁定認事用法，尚無違
    誤。抗告人仍執前詞指摘原裁定不當，為無理由，應予駁回。
據上論結，應依道路交通管理處罰條例第八十九條，刑事訴訟法第四百十二條，裁定
如主文。
中      華      民      國    九十二    年      四      月     十四     日
                              臺灣高等法院交通法庭
                                  審判長法  官  陳  祐  治
                                        法  官  王  炳  梁
                                        法  官  楊  炳  禎
右正本證明與原本無異。
不得再抗告。
                                        書記官  廖  素  花
中      華      民      國    九十二    年      四      月     十七     日


司法院資訊處製作；財團法人民間司法改革基金會備份。
